臺灣高等法院刑事判決　　　　　　　　94年度上訴字第2253號
上　訴　人　臺灣桃園地方法院檢察署檢察官
被　　　告　甲○○（原名梁秀茹）
　　　　　　　　　　　號
上列上訴人因被告毒品危害防制條例案件，不服臺灣桃園地方法
院94年度訴字第602號，中華民國94年4月29日第一審判決（起訴
案號：臺灣桃園地方法院檢察署93年度毒偵字第4955號），提起
上訴，及移送併辦 (臺灣桃園地方法院檢察署94年度毒偵字第
2732號），本院判決如下：
    主  文
原判決關於連續施用第一級毒品暨定執行刑部分撤銷。
甲○○連續施用第一級毒品，處有期徒刑捌月。扣案之注射針筒
壹支、橡皮管壹條均沒收。
    事  實
一、甲○○前因施用毒品案件，經原審法院於民國八十九年五月
    二十九日，以八十九年度毒聲字第三七四一號裁定送觀察、
    勒戒後，認無繼續施用毒品之傾向，而於八十九年九月二十
    五日執行觀察、勒戒完畢出所，並由臺灣桃園地方法院檢察
    署檢察官於八十九年九月二十六日，以八十九年毒偵緝字第
    五二六號為不起訴處分確定。詎仍不知悔改，未戒除毒癮，
    復基於施用第一級毒品海洛因之概括犯意，於前述強制戒治
    執行完畢後五年內，自九十一年十二月某日起至九十三年九
    月五日下午某時，在綽號「美琪」真實姓名年籍不詳之朋友
    位於桃園縣桃園市○○路之住處，以每月約施用一次之頻率
    並以針筒注射方式，連續多次施用第一級毒品海洛因。嗣於
    九十三年九月六日因另案自行到案說明，經警採尿送驗，始
    悉上情。嗣其又承上施用毒品之概括犯意，於九十三年十一
    月十九日，在同一地點，以針筒注射方式，施用第一級毒品
    海洛因，於九十三年十一月二十日下午九時許，在桃園市○
    ○路二０四號前為警查獲，並扣得其所有供施用毒品所用之
    注射針筒壹支、橡皮管壹條。
二、案經桃園縣政府警察局八德分局報告臺灣桃園地方法院檢察
    署檢察官偵查起訴及同署檢察官移送併辦。
    理  由
一、訊據被告甲○○於審理中坦承有於上揭時間、地點，以上開
    方式連續施用第一級毒品海洛因之情事不諱，而被告於九十
    三年九月六日十七時三十分許為警查獲後所採集之尿液經送
    昭信科技顧問股份有限公司以酵素免疫分析法初步檢驗，再
    以氣相層析質譜分析法確認檢驗，被告之尿液呈現嗎啡陽性
    反應（海洛因屬嗎啡類毒品）反應。又被告於九十三年十一
    月二十日下午九時許為警查獲後所採集之尿液，經檢驗為嗎
    啡陽性反應，分別有昭信科技顧問股份有限公司濫用藥物陽
    性檢體檢驗報告、台北榮民總醫院臨床毒物科濫用藥物檢驗
    報告在卷可稽（見臺灣桃園地方法院檢察署九十三年度毒偵
    字第四九五五號偵查卷宗第五十六頁、同署九十三年度毒偵
    字第五０三六號卷第三十三頁）。並有注射針筒壹支、橡皮
    管壹條扣案可憑。又參以服用海洛因後，二十四小時內約有
    服用量百分之八十排泄於尿液中，其於尿液中可檢出之最長
    時限，受施用劑量、施用方式、個人體質及其代謝情況等因
    素影響，一般可檢出之最長時限，為服用後二至四天，有行
    政院衛生署管制藥品管理局九十一年十月二十一日管檢字第
    一一ＯＯ二號函敘甚明。依上開說明，被告自白其最後施用
    海洛因之時間，係在採尿前一日內，足證其自白確與事實相
    符，應認被告確有前開施用第一級毒品海洛因之犯行。又被
    告前因施用毒品案件，經原審法院於八十九年五月二十九日
    ，以八十九年度毒聲字第三七四一號裁定送觀察、勒戒後，
    認無繼續施用毒品之傾向，而於八十九年九月二十五日執行
    觀察、勒戒完畢出所，並由臺灣桃園地方法院檢察署檢察官
    於八十九年九月二十六日，以八十九年毒偵緝字第五二六號
    為不起訴處分確定，有臺灣桃園地方法院檢察署刑案資料查
    註紀錄表、本院被告前案紀錄表附卷可考，被告於觀察、勒
    戒執行完畢釋放後，五年內再犯本件施用第一級毒品犯行，
    事證明確，被告犯行堪以認定，應依法論科。
二、核被告之行為，係犯毒品危害防制條例第十條第一項之施用
    第一級毒品罪。至於其施用毒品前持有毒品之低度行為，為
    施用之高度行為所吸收，不另論罪。被告前後多次施用毒品
    海洛因之犯行，時間緊密，犯罪構成要件相同，顯均係基於
    概括犯意為之，為連續犯，應依刑法第五十六條之規定，論
    以施用第一級毒品一罪，並加重其刑。公訴人起訴之事實雖
    僅敘及被告於九十三年九月六日十七時三十分許為警採尿回
    溯前二十六小時內某時，在不詳地點，施用第一級毒品海洛
    因，逾該部分之其餘施用第一級毒品海洛因之犯行，因與公
    訴人起訴被告施用第一級毒品海洛因之事實具有連續犯之裁
    判上一罪關係，應為起訴效力所及，本院自得一併審理。原
    審認被告事證明確，予以論罪科刑，固非無見，惟被告於九
    十三年十一月十九日施用第一級毒品海洛因之犯行，原審漏
    未審及，尚有不當。檢察官以此為由提起上訴，為有理由，
    原判決關於連續施用第一級毒品暨定執行刑部分應予撤銷改
    判。爰審酌被告曾因相同犯行經觀察、勒戒後猶未能使其知
    所省惕，根絕施用毒品惡習，足徵其沾染甚深，姑念被告坦
    承犯行，犯後態度尚佳，及其犯罪之動機、目的、手段、危
    害與其素行、智識程度等一切情狀，量處如主文第二項所示
    之刑。扣案之注射針筒壹支、橡皮管壹條係被告所有供施用
    第一級毒品海洛因所用之物，業據被告供承在卷，均應依法
    宣告沒收。
據上論斷，應依刑事訴訟法第369條第1項前段、第364條、第299
條第1項前段，毒品危害防制條例第10條第1項，刑法第11條前段
、第56條、第38條第1項第2款，判決如主文。
本案經檢察官黃全祿到庭執行職務。
中　　華　　民　　國　　94　　年　　9 　　月　　29　　日
　　　　　　　　　刑事第十五庭  審判長法　官  蔡永昌
　　　　　　　　　　　　　　　　　　  法　官  蔡國在
　　　　　　　　　　　　　　　　　　  法　官  張正亞
以上正本證明與原本無異。
如不服本判決，應於收受送達後十日內向本院提出上訴書狀，其
未敘述上訴之理由者並得於提起上訴後十日內向本院補提理由書
（均須按他造當事人之人數附繕本）。
                                      書記官  鄭信昱
中　　華　　民　　國　　94　　年　　9 　　月　　29　　日
附錄：本案論罪科刑法條全文
毒品危害防制條例第10條第1項
施用第 1 級毒品者，處六月以上五年以下有期徒刑。
施用第 2 級毒品者，處三年以下有期徒刑。
